【裁判字號】    98,訴,3243
【裁判日期】    981008
【裁判案由】    毒品危害防制條例
【裁判全文】
臺灣臺中地方法院刑事判決              98年度訴字第3243號
公  訴  人  臺灣臺中地方法院檢察署檢察官
被      告  甲○○
                    現另案在臺灣臺中監獄執行
上列被告因違反毒品危害防制條例案件，經檢察官提起公訴（98
年度毒偵字第3000號），茲被告於準備程序中就被訴事實為有罪
之陳述，受命法官於聽取當事人之意見後，由本院合議庭裁定由
受命法官獨任進行簡式審判程序，判決如下：
    主    文
甲○○施用第一級毒品，處有期徒刑柒月，扣案之第一級毒品海
洛因肆小包（各小包驗餘淨重零點零柒伍公克、零點零捌陸公克
、零點零玖陸公克、零點壹零肆公克），沒收銷燬之。又施用第
二級毒品，累犯，處有期徒刑肆月。應執行有期徒刑玖月，扣案
之第一級毒品海洛因肆小包（各小包驗餘淨重零點零柒伍公克、
零點零捌陸公克、零點零玖陸公克、零點壹零肆公克），沒收銷
燬之。
    犯罪事實
一、甲○○前因施用毒品案件，經觀察、勒戒後，認有繼續施用
    毒品之傾向，經送強制戒治，於民國98年1月13日因無繼續
    強制戒治之必要而釋放，經台灣台中地方法院檢察署檢察官
    於98年2月16日，以98年度戒毒偵字第29號為不起訴處分確
    定。仍未能知悔悟，基於施用第1級毒品海洛因之犯意，於
    98年7月21日晚間10時，在其位於臺中市○○區○○里○○
    路○段83巷5號住處，將海洛因摻入香煙內，施用第一級毒品
    海洛因1次；另於98年7月20日晚間11時許，在上開地點，以
    吸食器燒烤方式，施用第二級毒品甲基安非他命1次。嗣於
    98年7月21日21時許，為警在臺中市○○區○○路4段303號
    前查獲，並扣得海洛因4小包。
二、案經臺中市警察局第三分局報告臺灣臺中地方法院檢察署檢
    察官偵查起訴。
    理  由
一、按除被告所犯為死刑、無期徒刑、最輕本刑為3年以上有期
    徒刑之罪或高等法院管轄第一審案件者外，於刑事訴訟法第
    273條第1項程序進行中，被告先就被訴事實為有罪之陳述時
    ，審判長得告知被告簡式審判程序之旨，並聽取當事人、代
    理人、辯護人及輔佐人之意見後，裁定進行簡式審判程序；
    除簡式審判程序及簡易程序案件外，第一審應行合議審判，
    刑事訴訟法第273之1條第1項、第284條之1分別定有明文。
    查本件被告林勝忠所犯係死刑、無期徒刑、最輕本刑為3年
    以上有期徒刑或高等法院管轄第一審案件以外之罪，並於本
    院行準備程序時就被訴事實為有罪之陳述，本院合議庭依前
    揭規定，經評議結果，裁定改由受命法官獨任行簡式審判程
    序。又簡式審判程序之證據調查，依刑事訴訟法第273條之2
    規定，不受同法第159條第1項審判外陳述排除之限制，再被
    告對於卷內之各項證據，亦不爭執證據能力，故卷內所列之
    各項證據，自得作為證據，合先敘明。
二、上揭犯罪事實，業據被告甲○○坦承不諱，而被告為警查獲
    時所採之尿液，經送鑑驗結果確呈嗎啡及甲基安非他命陽性
    反應，亦有中山醫學大學附設醫院檢驗科藥物檢測中心出具
    之尿液檢驗報告1份附卷可稽，而扣案之四小包白色粉末經
    送驗結果確為海洛因，則有行政院衛生署草屯療養院鑑定書
    在卷可按。足徵被告自白因有其他證據可補強，且查與事實
    相符，足予憑採。本案事證明確，被告犯行已經證明，應依
    法論科。
三、核被告所為，係犯毒品危害防制條例第10條第1項之施用第
    一級毒品罪及同條第2項之施用第二級毒品罪。被告所犯上
    開2罪，犯意各別，行為不同，應分論併罰。被告施用第
    一、二級毒品前後持有第一、二級毒品之低度行為，應為其
    施用第一、二級毒品之高度行為所吸收，不另論罪。爰審酌
    被告曾有施用毒品之不良素行，經觀察、勒戒、強制戒治後
    ，仍不知悔改警惕，猶繼續施用毒品，足見其雖經觀察、勒
    戒及強制戒治等治療程序，仍未徹底戒絕施用毒品遠離毒害
    ，未能善體國家設置觀察、勒戒機構，協助毒品施用者戒除
    毒害之良法美意，兼衡以被告犯罪之動機、方法、手段、智
    識能力暨犯後已坦承犯行，態度尚稱良好等一切情狀，量處
    如主文所示之刑，並定其應執行之刑。扣案四小包海洛因（
    各小包驗餘後淨重分別為0.075公克、0.086公克、0.096公
    克、0.104公克）應依毒品危害防制條例第18條第1前段諭知
    沒收銷燬之。
據上論斷，依刑事訴訟法第273條之1第1項、第299條第1項前段
，毒品危害防制條例第10條第1項、第2項、第23條第2項、第18
條第1項前段，刑法第11條前段、第51條第5款，判決如主文。
本案經檢察官陳永豐到庭執行職務。
中    華    民    國    98    年    10    月     8    日
                  刑事第十三庭  法  官  劉邦繡
以上正本證明與原本無異。
如不服本判決應於收受判決後10日內向本院提出上訴書狀，並應
敘述具體理由；其未敘述上訴理由者，應於上訴期間屆滿後20日
內向本院補提理由書（均須按他造當事人之人數附繕本）「切勿
逕送上級法院」。
                                書記官  何俞瑩
中    華    民    國    98    年    10   月     8     日
附錄論罪科刑法條
毒品危害防制條例第10條
施用第一級毒品者，處 6 月以上 5 年以下有期徒刑。
施用第二級毒品者，處 3 年以下有期徒刑。


司法院資訊處製作；財團法人民間司法改革基金會備份。
